臺灣新北地方法院板橋簡易庭小額民事判決
111年度板小字第1013號
原      告  魏瑋志  
訴訟代理人  魏三泰  
被      告  張恒杰  

訴訟代理人  林鼎鈞  
上列當事人間請求侵權行為損害賠償事件，於民國111年11月23
日言詞辯論終結，本院判決如下：
    主  文
被告應給付原告新臺幣壹萬陸仟肆佰玖拾參元，及自民國一百一
十一年三月二十二日起至清償日止，按年息百分之五計算之利息
。
原告其餘之訴駁回。
訴訟費用新臺幣肆仟元由被告負擔新臺幣壹仟玖佰肆拾元，餘由
原告負擔。
本判決原告勝訴部分得假執行。
    事  實  及  理  由
一、本件被告經合法通知，未於最後言詞辯論期日到場，查無民
    事訴訟法第386條所列各款情事，應准原告之聲請，由其一
    造辯論而為判決，合先敘明。
二、原告起訴主張：緣被告於110年10月21日19時13分許，於臺
    北市○○區○○路00號處，駕駛車牌號碼000-000號營業小客車
    ，因交會未保持適當距離之過失，碰撞原告所駕駛之車牌號
    碼000-0000號租賃小客車（下稱系爭車輛），致使車輛受損
    。車輛經送修復，共支出新臺幣(下同)9,850元(工資1,500
    元、烤漆3,500元、零件4,850元)，另因系爭車輛為原告為
    經營之防疫專車，致而維修期間有營業損失共27,500元（計
    算式：5,500元×5日=27,500元）。又系爭車輛所有人即訴外
    人慶賓小客車租賃有限公司已將系爭車輛損害賠償請求權讓
    與原告。為此，爰依侵權行為損害賠償及債權讓與之法律關
    係請求被告給付37,350元，及自起訴狀繕本送達翌日起至清
    償日止，按年息百分之5計付之遲延利息。
三、被告則以：伊否認肇事責任等語置辨，並聲明：原告之訴駁
    回，訴訟費用由原告負擔。
四、原告主張系爭車輛於上開時、地遭被告撞擊受損之事實，業
    據提出車禍現場照片、行照、估價單、臺北市政府警察局道
    路交通事故初步分析研判表、調解不成立書證明書等件為證
    ，並經本院依職權向臺北市政府警察局交通警察大隊調閱本
    件肇事資料查明無訛。另本件事故經被告聲請鑑定結果：「
    一、張恒杰駕駛EPA-259號營業小客車(A車)：會車疏忽。（
    同為肇事原因）。二、魏瑋志駕駛RCE-2077號租賃小客車(B
    車)：會車疏忽。（同為肇事原因）」，此有臺北市政府交
    通事件裁決所111年10月13日北市裁鑑字第0000000000號函
    暨所檢附之臺北市車輛行車事故鑑定會第0000000000號鑑定
    見書，附卷可稽。足認被告張恒杰對本件車禍事故之發生，
    均有過失甚明，被告前開抗辯不足為採，是原告主張被告應
    就本件事故負損害賠償責任，自屬有據。
五、按因故意或過失，不法侵害他人之權利者，負損害賠償責任
    ；汽車、機車或其他非依軌道行駛之動力車輛，在使用中加
    損害於他人者，駕駛人應賠償因此所生之損害。民法第184
    條第1項前段、第191條之2前段分別定有明文。本件被告因
    過失不法致系爭車輛受有損害，已如前述，則原告主張被告
    應負侵權行為損害賠償責任，自屬有據。茲就原告請求之金
    額審酌如下：
　㈠系爭車輛修復費用：
　　按不法毀損他人之物者，被害人得請求賠償其物因毀損所減
    少之價額，民法第184條第1項前段、第196條分別定有明文
    。次按依民法第196條請求賠償物被毀損所減少之價額，固
    得以修復費用為估定之標準，但以必要者為限（如修理材料
    以新品換舊品，應予折舊）。依系爭車輛估價單上之維修項
    目及車損照片觀之，核與系爭車輛所受損害部位相符，足見
    上開修復項目所須之費用共計9,850元(工資1,500元、烤漆3
    ,500元、零件4,850元)，又系爭車輛於101年7月出廠（推定
    1月15日出廠），有行車執照影本在卷可稽，至110年10月21
    日受損時止，實際使用已逾四年。次查，依系爭車輛零件已
    有折舊，然更新零件之折舊價差顯非必要，自應扣除，本院
    依行政院公布之固定資產耐用年數表及固定資產折舊率表，
    即營業小客車之耐用年數為四年，依定率遞減法每年折舊千
    分之四三八，其最後一年之折舊額，加歷年折舊累積額，總
    和不得超過該資產成本原額之十分之九之計算方法，系爭車
    輛就零件修理費用為4,850元，其折舊所剩之殘值為十分之
    一即485元，此外，原告另支出工資1,500元、烤漆3,500元
    ，無折舊之必要，是原告得請求被告賠償之車輛修復費用，
    共計5,485元（計算式：485元＋1,500元+3,500元＝5,485元）
    ，逾此部分之請求，於法無據，不能准許。
  ㈡營業損失部分：
　　按損害賠償，除法律另有規定或契約另有訂定外，應以填補
    債權人所受損害及所失利益為限，且依通常情形或依已定之
    計劃或其他特別情事，可得預期之利益，視為所失利益，民
    法第216條第1項、第2項定有明文。本件原告主張系爭車輛
    平時為防疫專車提供載客服務，因受損進廠維修5天，每日
    營收為5,500元，計受有營業損失27,500元（計算式：5,500
    元×5日=27,500元）乙節，業據具提出原告系爭車輛營業明
    細表為證，再佐以前揭估價單上載明系爭車輛修復期間為11
    1年2月15日入廠，維修天數5天，則原告請求被告賠償4日之
    營業損失計27,500元，為有理由，應予准許。
　㈢綜上，原告得向被告請求之金額合計為32,985元（計算式：5
    ,485元+27,500元=32,985元）。
六、末按損害之發生或擴大，被害人與有過失者，法院得減輕賠
    償金額，或免除之，民法第217條第1項定有明文。查，本院
    審酌卷內資料，綜合雙方過失情節及相關事證，認被告與原
    告之過失程度各同為10分之5，已詳如前述，是依過失相抵
    規定，被告應賠償原告之金額應減為16,493元（計算式：32
    ,985元×5/10＝16,493元，元以下四捨五入）。　　
七、從而，原告依侵權行為之法律關係，請求被告給付原告16,4
    93元及自起訴狀繕本送達之翌日即111年3月22日起至清償日
    止，按年息百分之五計算之利息，為有理由，應予准許。逾
    此範圍之請求，為無理由，應予駁回。
八、本件原告勝訴部分係小額程序所為被告敗訴之判決，依民事
    訴訟法第436條之20規定，爰依職權宣告假執行。原告敗訴
    部分其假執行之聲請已失所附麗，應併予駁回。
九、本件係小額訴訟事件，應依民事訴訟法第436條之19第1項規
    定，確定訴訟費用額為4,000元（第一審裁判費1,000元、鑑
    定費3,000元)，由被告負擔1,940元，餘由原告負擔。
十、據上論結，原告之訴為一部有理由，一部無理由，依民事訴
    訟法第436條第2項、第436條之23、第385條第1項、第436條
    之19第1項、第79條、第436條之20，判決如主文。
中    華    民    國   111    年    12    月    14    日
                      臺灣新北地方法院板橋簡易庭
                            法  官  呂安樂
以上正本係照原本作成。
如不服本判決，應於送達後20日內，向本院提出上訴狀，並表明
上訴理由（上訴理由應表明一、原判決所違背之法令及具體內容
。二、依訴訟資料可認為原判決有違背法令之具體事實。），如
於本判決宣示後送達前提起上訴者，應於判決送達後20日內補提
上訴理由書（須附繕本），如未於上訴後20日內補提合法上訴理
由書，法院得逕以裁定駁回上訴。
中    華    民    國   111   年    12     月    14    日
                            書記官  魏賜琪